臺灣高等法院臺南分院刑事裁定
110年度抗字第776號
抗  告  人  
即 受刑 人  蔡妮霓
代  理  人  曾胤瑄律師
上列抗告人因定應執行刑案件，不服臺灣臺南地方法院中華民國
110年8月30日裁定（110年度聲字第1361號），提起抗告，本院
裁定如下：
    主  文
抗告駁回。
    理  由
一、抗告意旨略以：
　㈠抗告人所犯詐欺罪類型，於量刑及定應執行刑時，須就各該
    犯罪之危害程度輕重、次數及犯後態度予以衡量，以符合比
    例原則與平等原則。又罪責相當原則涉及對於人格、性格的
    評價，越高的犯罪頻率越代表犯罪行為人穩定的人格傾向，
    此時多數犯罪行為的意義應有責任遞減原則之適用。原裁定
    就如附表所示應執行之刑，在考量法律規範之內、外界限後
    ，僅依先前臺灣臺南地方法院110年度聲字第111號裁定，累
    加本件新增之附表編號15，機械性減少2月，而未藉此次聲
    請定執行刑之機會，重新整體考量行為人依其犯數罪間所反
    映的人格特性，並實現刑罰經濟的功能，尤其是應報與預防
    間的調和，酌定合適的應執行刑，尚難認與罪刑相當性、罪
    責原則相符，令受刑人為此等犯罪長期監禁，亦有違刑罰經
    濟性原則而與社會之法律感情相違。
　㈡抗告人相近時期、相同手法、罪質相當之犯罪，因裁判確定
    日期而切割兩部分（本件為其中一部分），尚有另一部分經
    裁定應執行有期徒刑16年6月，現抗告至最高法院，兩部分
    相加，刑度已達21年7月，完全耗盡抗告人所有青壯年時期
    生命，日後正常回歸社會之本錢全部消磨殆盡，甚為可惜。
　㈢原審量定之刑度，實屬過重，對於抗告人犯罪情節、手段、
    所生危害等情，尚未通盤考量，而與現代刑事法政策尚有違
    背。爰依法提起抗告，請求撤銷原裁定，改更量定較低應執
    行刑。
二、按數罪併罰，宣告多數有期徒刑者，於各刑中之最長期以上
    ，各刑合併之刑期以下，定其刑期，但不得逾三十年，刑法
    第51條第5款定有明文。次按刑事訴訟法第370條第2項、第3
    項，已針對第二審上訴案件之定應執行之刑，明定有不利益
    變更禁止原則之適用；而分屬不同案件之數罪併罰有應更定
    執行刑之情形，倘數罪之刑，曾經定其執行刑，再與其他裁
    判宣告之刑定其執行刑時，在法理上亦應同受此原則之拘束
    。是以，另定之執行刑，其裁量所定之刑期，不得較重於前
    定之執行刑加計後裁判宣告之刑之總和。又法院於裁量另定
    應執行之刑時，祇須在不逸脫上開範圍內為衡酌，而無全然
    喪失權衡意義或其裁量行使顯然有違比例原則之裁量權濫用
    之例外情形，並不悖於定應執行刑之恤刑目的者，即無違裁
    量權之內部性界限。
三、經查，本件抗告人所犯如附表所示各罪，業經如附表所示法
    院分別判處如附表所示之刑，且均確定在案，有各該判決書
    及臺灣高等法院被告前案紀錄表可稽。又抗告人所犯上開各
    罪中，其中如附表編號6、11所示之罪，係屬不得易科罰金
    之罪，其餘則均為得易科罰金之罪，依刑法第50條第1項但
    書第1款之規定，本不得併合處罰，惟受刑人已於民國110年
    6月25日具狀請求檢察官就上開得易科罰金之罪與不得易科
    罰金之罪合併定其應執行刑，有刑事聲請合併定執行狀1份
    存卷可按。從而，檢察官以原審法院為各該案犯罪事實最後
    判決之法院，聲請定其應執行之刑，洵屬有據，應予准許。
    又抗告人所犯如附表所示各罪所宣告之刑，其中單罪最長期
    者為有期徒刑1年8月，各罪（15罪）刑期全部加總為外部界
    限，則經審核全案，並斟酌如附表編號1至14所示計14罪，
    曾經臺灣臺南地方法院以110年度聲字第111號裁定應執行有
    期徒刑5年，並經本院以110年度抗字第136號駁回抗告，再
    經最高法院以110年度台抗字第724號駁回再抗告確定之情，
    且考量抗告人附表所示各罪為偽造文書、詐欺、侵占、偽造
    有價證券，雖罪名多有重複，然各次犯罪情節、手法仍有不
    同，兼衡附表各罪之時間間隔、各罪依其情節所量定之刑、
    責任非難重複程度等一切情狀，本院認原審法院依法就抗告
    人所犯如附表所示各罪，定應執行有期徒刑5年1月，並未逾
    越刑法第51條第5款所定有關法律規範量刑之外部性界限，
    且其另定之執行刑，其裁量所定之刑期，亦無「較重」於前
    定之執行刑（5年）加計未曾定刑之罪宣告刑（3月）之總和
    （即有期徒刑5年3月），並無違反不利益變更禁止原則。從
    而，原審法院於裁量另定本案應執行之刑時，在不逸脫上開
    範圍內為衡酌，並未喪失權衡意義，且從形式上觀察，原裁
    定已就抗告人所犯各罪態樣、關係、非難重複性等情予以綜
    合判斷，其量刑之裁量行使亦無顯然違背比例原則，並不悖
    於定應執行刑之恤刑目的，而無違裁量權之內部性界限可言
    。是原裁定所定之應執行刑，並無違誤或不當。抗告人以前
    詞提起抗告，難謂有據。
四、綜上所述，原審法院依法裁定抗告人所犯上開各罪，應執行
    有期徒刑5年1月，經核並無不合。抗告意旨猶執前詞指摘原
    裁定不當，為無理由，應予駁回。
五、依刑事訴訟法第412條，裁定如主文。
中　　華　　民　　國　　110 　年　　10　　月　　4 　　日
                  刑事第三庭    審判長法　官  陳連發
                                      法　官  何秀燕
                                      法　官  洪榮家
以上正本證明與原本無異。
如不服本裁定，應於收受本裁定後五日內向本院提出抗告狀。
　　　　　　　　　　　　　　　　　　　書記官  謝麗首
中　　華　　民　　國　　110 　年　　10　　月　　4 　　日